【裁判字號】    98,審易緝,52
【裁判日期】    981218
【裁判案由】    竊盜
【裁判全文】
臺灣桃園地方法院刑事判決            98年度審易緝字第52號
公  訴  人  臺灣桃園地方法院檢察署檢察官
被      告  甲○○
上列被告因竊盜案件，經檢察官提起公訴（98年度偵字第4590號
），本院判決如下：
    主  文
甲○○共同竊盜，累犯，處有期徒刑壹年貳月。
    事  實
一、甲○○前於民國90年間，因業務過失傷害案件，經臺灣板橋
    地方法院以93年度交易緝字第5 號判決判處有期徒刑4 月確
    定，於95年5 月14日縮刑期滿執行完畢。詎仍不知悔改，復
    與乙○○共同意圖為自己不法之所有，由甲○○駕駛車牌號
    碼7397-KP 號自小客車載乙○○，於98年2 月6 日上午11時
    40分許，在桃園縣桃園市○○路與成功路口前，趁人未注意
    時，由乙○○下車竊取祥億貨運股份有限公司（下稱祥億公
    司）所有車牌號碼FG-723號附載鞋類等物（價值約新台幣40
    0 萬元）之貨車一部並共同駛離，得手後將貨車棄置於青埔
    高鐵站區，而鞋類等物則變賣朋分花用。嗣經祥億公司報警
    處理，始悉上情。
二、案經祥億公司訴由桃園縣政府警察局中壢分局報告臺灣桃園
    地方法院檢察署檢察官偵查起訴。
    理  由
一、本件認定事實所引用之證據方法（詳下述及者，包含人證、
    書證、物證等），並無證據證明係公務員違背法定程序所取
    得，檢察官、被告甲○○於審判期日對本院提示之卷證均陳
    明沒意見，而未提出證據能力方面之爭執，且卷內之文書證
    據，亦無刑事訴訟法第159 條之4 之顯有不可信之情況或其
    他不得作為證據之情形，本院審酌引為證據亦為適當，是依
    刑事訴訟法第159 條之1 第2 項、第159 條之4 、之5 等規
    定，下述認定事實所引用之證據方法均有證據能力，合先敘
    明。
二、訊據被告甲○○固不否認案發當天駕駛證人即共同被告乙○
    ○所有之車牌號碼7397-KP 號自小客車，從新竹載其北上，
    並於乙○○竊得祥億公司所有之車牌號碼FG-723號貨車後與
    其會合，再一同駕車至伊向證人詹文耀承租之倉庫，惟辯稱
    （略以）：伊不知情且未看到乙○○要去偷車，伊在現場等
    半個小時，打電話給他也沒有接，後來他打電話告知伊他要
    去詹文耀那邊，伊才過去與他會合云云。惟查，上揭犯罪事
    實業據證人即共同被告乙○○於警詢及偵訊時指述綦詳，並
    於本院訊問時具結證稱（略以）：甲○○應該知道伊要去竊
    取祥億公司之貨車，因伊先前竊取過此種車，他知道伊是以
    此方式犯案。當天甲○○駕駛伊所有之車牌號碼7397-KP 號
    自小客車，載伊至桃園市逛街，途中看見車號FG-723號貨車
    司機卸貨時未將車鑰匙拔起，伊便叫甲○○停車，並請他在
    旁等候，待伊將貨車開走後跟隨在後。伊竊得貨車後，甲○
    ○告知暫時將貨車開至詹文耀的倉庫內下貨，再將前開貨車
    開至青埔高鐵站區附近棄置，甲○○再將伊載回倉庫處理贓
    物等情，有本院98年12月2 日審理筆錄1 份在卷可稽。是以
    被告對於乙○○下車係要去竊取祥億公司貨車等情有所認識
    ，且該竊盜犯罪事實之發生並不違反其本意，其具有竊盜故
    意甚明。又被告甲○○與乙○○當天從新竹北上，目的地欲
    前往桃園縣桃園市，然被告卻於乙○○下車竊得上開貨車後
    ，幫忙駕駛乙○○所有之自小客車，一同南下至其向詹文耀
    承租位於桃園縣中壢市○○路599 號之倉庫內，顯見其與乙
    ○○間具有犯意聯絡及行為分擔。故被告所辯僅為卸責之詞
    ，委無足取。至於證人乙○○先於本院98年11月25日審理時
    翻異前詞，改稱：是自己一人行竊，甲○○並未參與該次竊
    盜犯行云云。惟查，證人乙○○自警詢起，迄本院98年度審
    易字第1411號案件審理中，連續3 次供稱係與被告甲○○共
    同行竊上開貨車，所供情節均大致相符，卻於被告甲○○緝
    獲到案後一同傳喚訊問時，始翻異前詞，顯有可議之處，且
    證人乙○○於本院98年12月2 日審理時即坦承98年11月25日
    之證詞係虛偽陳述，是以其於本院98年12月2 日審理筆錄之
    證詞較為可採。綜上所述，被告與共犯乙○○上開共同行竊
    犯行已臻明確，此外尚有證人張永基及詹文耀於警詢及偵訊
    中證述綦詳，並有桃園縣政府警察局中壢分局扣押物品目錄
    表、桃園縣政府警察局中壢分局中福派出所扣押物品目錄表
    、桃園縣政府警察局車輛尋獲電腦輸入單各1 紙、贓物認領
    保管單2 紙及照片10張在卷可稽，故被告犯嫌堪以認定，應
    依法論科。
三、核被告甲○○所為，係犯刑法第320 條第1 項竊盜罪。被告
    乙○○與甲○○就上開犯行，有犯意聯絡及行為分擔，應論
    以共同正犯。又被告前有如事實欄所載之犯罪科刑執行情形
    ，有臺灣高等法院被告前案紀錄表各1 份在卷可參，被告於
    前案執行完畢後5 年內故意再犯本案有期徒刑以上之罪，為
    累犯，應依刑法第47條第1 項之規定加重其刑。爰審酌被告
    前有多次竊盜前科，素行甚差，竟不知警惕而再犯本案，於
    本件犯罪後仍飾詞狡卸，絲毫不知悔悟，及其犯罪手段、涉
    案程度、竊得財物價值、所得利益、生活狀況與智識程度等
    一切情狀，量處如主文所示之刑。末查，被告既有多次竊盜
    前科，並於本院審理時供稱其以竊車為業，顯有犯罪習慣，
    已該當宣告強制工作之要件，惟念及上開前案距今已有相當
    時日，本院經再三斟酌結果，認為允宜予被告一次機會，以
    觀後效，惟如被告於本案執行完畢釋放後，仍惡習不改，自
    應由該案審理法院考慮是否以予宣告強制工作，附此敘明。
據上論斷，依刑事訴訟法第284 條之1 、第299 條第1 項前段，
刑法第28條、第320 條第1 項、第47條第1 項，刑法施行法第1
條之1 第1 項、第2 項前段，判決如主文。
本案經檢察官顏世翠到庭執行職務。
中    華    民    國    98    年    12    月    18    日
                    刑事庭  法  官  林孟宜
以上正本證明與原本無異。
如不服本判決，應於判決送達後10日內向本院提出上訴狀（應附
繕本），其未敘述上訴理由者，應於上訴期間屆滿後20日內補提
理由書狀於本院，上訴於臺灣高等法院。
                            書記官  洪明媚
中    華    民    國    98    年    12    月    18    日
附錄本案論罪科刑法條：
中華民國刑法第320條
（普通竊盜罪、竊佔罪）
意圖為自己或第三人不法之所有，而竊取他人之動產者，為竊盜
罪，處 5 年以下有期徒刑、拘役或 5 百元以下罰金。
意圖為自己或第三人不法之利益，而竊佔他人之不動產者，依前
項之規定處斷。
前二項之未遂犯罰之。


司法院資訊處製作；財團法人民間司法改革基金會備份。
